# 国有资本变动表的填列

提问人：娘子不敢了 时间：2013-05-08 13:35:00
财务决算中可供出售金融资产公允价值变动在国有资本保值增值结果确认表中是如何填列呢,是不是在经营积累这项填列？经营积累、经营减少的定义：反映企业当期生产经营实现的净利润（或亏损）扣除因客观原因影响当期损益而增加（或减少）国有资本及权益的数额。其中企业当期无法支付的应付款项、未确认的投资损失、外币报表折算差额作为企业当期经营因素。 定义中并没有说明关于可供出售金融资产公允价值变动是否要作为当期经营因素，是不是要作为客观因素考虑，如果作为客观因素，那么是在国有资本保值增值结果确认表的哪一项填列呢？求指导，谢谢。

回答人：chenyiwei
一般列报在经营积累中。

提问人：娘子不敢了 时间：2013-05-09 08:52:28
回复 chenyiwei 的帖子
陈版，为什么要放在经营积累中呢？计算保值增值率时要扣除公允价值变动吗？

回答人：chenyiwei
这部分可供出售金融资产公允价值变动导致的国有净资产变动，其本质与投资损益类似，只是目前暂未实现而已。因此列报为经营积累是合适的。其他的其他综合收益项目比照处理。